臺灣高等法院刑事裁定
110年度抗字第988號
抗  告  人  
即受 刑 人  黃子武



上列抗告人因聲請定其應執行刑案件，不服臺灣新竹地方法院中
華民國110年6月4日裁定（110年度聲字第621號），提起抗告，
本院裁定如下：
    主  文
抗告駁回。
    理  由
一、原裁定意旨略以：受刑人因如附表所示之13罪，經判處如附
    表所示之刑確定，有本院被告前案紀錄表及各該判決書各1
    份在卷可稽。原審法院為上開案件犯罪事實最後判決之法院
    ，而受刑人所犯上開各罪，有刑法第50條第1項但書第1款之
    得易科罰金之罪與不得易科罰金之罪之不得併合處罰情形，
    惟經受刑人依刑法第50條第2項規定請求檢察官向原審法院
    聲請合併定應執行刑，有其所出具之「臺灣新竹地方檢察署
    受刑人定執行刑或易科罰金意願回覆表」1紙附卷可稽，該
    院審核如附表所示之13罪，其犯罪行為時均係於附表編號1
    至3所示判決確定日期（民國108年11月18日）前為之，並無
    不合，認檢察官聲請為正當，應予准許。又雖受刑人所犯如
    附表編號1至3所示之3罪，曾經原審法院以108年度訴字第71
    3號判決定其應執行刑為有期徒刑3年；如附表編號5至7所示
    之3罪，曾經原審法院以108年度易字第900號判決定其應執
    行刑為有期徒刑1年3月（嗣經上訴，經本院以109年度上易
    字第308號判決駁回上訴並確定）；如附表編號8至12所示之
    5罪，曾經原審法院以109年度原訴字第6號判決定其應執行
    刑為有期徒刑3年10月，然前定之執行刑均當然失效，原審
    法院應以其各罪宣告刑為基礎，定其執行刑。且定應執行刑
    ，除不得逾越刑法第51條第5款所定法律之外部界限，即不
    得重於附表編號1至13所示罪刑之總和26年6月外；亦應受內
    部界限之拘束，即不得重於上開108年度訴字第713號判決就
    如附表編號1至3所示之3罪所定應執行刑有期徒刑3年、如附
    表編號4所示之罪刑有期徒刑8月、上開109年度上易字第308
    號判決就如附表編號5至7所示之3罪維持原審所定之應執行
    刑有期徒刑1年3月、上開109年度原訴字第6號判決就如附表
    編號8至12所示之5罪所定應執行刑有期徒刑3年10月、如附
    表編號13所示之罪刑有期徒刑5月之總和有期徒刑9年2月。
    原審法院爰依刑事訴訟法第477條第1項，刑法第53條、第51
    條第5款、第50條第1項但書第1款、第2項規定，本於罪責相
    當之要求，在上開內、外部性界限範圍內，綜合斟酌受刑人
    犯罪行為之不法與罪責程度，及對其施以矯正之必要性，定
    其應執行有期徒刑6年，另受刑人所犯之罪所宣告沒收部分
    ，依法應併執行之，是無再宣告之必要。
二、抗告意旨略以：法律上屬於自由裁量事項，尚非概無法律拘
    束，有其外部界限及內部界限；刑法修正將連續犯規定刪除
    後，數罪併罰應妥適裁量，選擇最適切規定予以適用。觀諸
    本院97年度上訴字第5195號判決等均減低其應執行刑，參酌
    其自由裁量，衡諸比例原則，平等原則、公正公平原則、罪
    責相當原則等認事用法，懇請從輕為裁定云云。
三、按裁判確定前犯數罪者，併合處罰之，有二裁判以上者，依
    刑法第51條之規定，定其應執行之刑，刑法第50條、第53條
    分別定有明文。次按法院就自由裁量權之行使，除不得逾越
    法律所規定範圍之外部性界限外，另應受比例原則、公平正
    義原則之規範，謹守法律秩序之理念，體察法律之規範目的
    ，使其結果實質正當，合於裁量之內部性界限，俾與立法本
    旨相契合。刑法第51條第5款規定數罪併罰，宣告多數有期
    徒刑者，應於各刑中之最長期以上，各刑合併之刑期以下，
    定其應執行之刑期，但不得逾30年，其就數罪併罰，固非採
    併科主義，而係採限制加重主義，就俱發各罪中，以最重之
    宣告刑為基礎，由法院參酌他罪之宣告刑，裁量加重定之，
    且不得逾法定之30年最高限制，此即外部性界限。法院為裁
    判時，二者均不得有所踰越。在數罪併罰，有二裁判以上，
    定其應執行之刑時，固屬於法院自由裁量之事項，然仍應受
    前揭外部性界限及內部性界限之拘束（最高法院94年度台非
    字第233號判決、96年度台上字第7583號判決參照）。
四、經查：
  ㈠抗告人即受刑人黃子武因違反毒品危害防制條例等案件，先
    後經法院判處如附表所示之刑，均已分別確定在案，且附表
    編號2至13各罪係在原裁定附表編號1裁判確定前所犯，有各
    該判決及本院被告前案紀錄表附卷可憑，合於刑法第53條、
    第51條第5款定應執行刑之要件。原審以附表所示之13罪各
    宣告刑中之最長期（有期徒刑3年8月）以上，各刑合併之刑
    期（有期徒刑1年10月、1年10月、1年10月、8月、8月、8月
    、7月、3年8月、3年7月、3年7月、3年7月、3年7月、5月，
    合計為有期徒刑26年6月）以下；再參以抗告人犯如附表編
    號1至3所示之罪，前經原審法院以108年度訴字第713號判決
    定應執行有期徒刑3年確定；附表編號5至7所示之3罪維持原
    審108年度易字第900號判決所定之應執行刑有期徒刑1年3月
    確定；附表編號8至12所示之5罪，則經原審法院以109年度
    原訴字第6號判決定應執行有期徒刑3年10月確定，是法院再
    為更定應執行刑時，亦應受該等應執行刑內部界限之拘束，
    即不得重於附表編號1至3所定之應執行刑（3年）、編號4所
    示之宣告刑（8月）、編號5至7所定之應執行刑（1年3月）
    、編號8至12所定之應執行刑（3年10月）與編號13所示之宣
    告刑（5月）總和有期徒刑9年2月，原審就原裁定附表各編
    號所示宣告刑中之有期徒刑部分，定其應執行有期徒刑6年
    ，顯未逾越刑法第51條第5款所定之外部性界限，亦無逾越
    內部性界限之情事。
  ㈡觀諸抗告人所犯如附表所示各罪，其中附表編號1至3、8至12
    為販賣第二級毒品、編號13則為施用第二級毒品，尚犯其餘
    附表編號所示之竊盜罪，且均為累犯，顯見擴散毒品戕害自
    己及他人健康，重大危害社會治安，更不思以正當方式獲取
    財物，圖不勞而獲，恣意竊取他人之物，欠缺對他人財產權
    之尊重，法治觀念偏差，未能深切正視己非，一再漠視法令
    禁制甚明。因此，原審併以此等犯罪之性質、次數、情節、
    所犯數罪整體之非難評價而酌定其應執行之刑如上，並未悖
    於法律秩序之理念，符合法規範之目的，亦無違反比例、平
    等、公正公平原則或罪刑相當原則。
  ㈢又抗告人所為上開犯行，性質上並非基於接續犯意為之，亦
    非屬包括一罪。詳觀其所為各該犯罪行為，亦係分別論科，
    定應執行刑之刑，更無從以已經廢止連續犯作為裁量參據。
    至抗告意旨另舉他案所定應執行刑之例，此為法官審酌個案
    情形之結果，因各案情節互殊，法院裁量依據不盡相同，所
    為刑罰之量定自屬有別，並無相互拘束之效力，自難比附攀
    引，而指摘原裁定不當。從而，原裁定並無濫用裁量權等違
    法或不當之處，抗告人猶執前詞提起抗告，指摘原裁定不當
    ，為無理由，應予駁回。
五、據上論斷，依刑事訴訟法第412條，裁定如主文。
中　　華　　民　　國　 110　　年　　6 　　月　　30  　日
     　　　　　   刑事第二十三庭審判長法　官  許永煌
                                      法　官  雷淑雯
                                      法　官  吳定亞
以上正本證明與原本無異。
如不服本裁定，應於收受送達後五日內向本院提出再抗告狀。
                                      書記官  郭侑靜
中　　華　　民　　國　　110 　年　　7 　　月　　5 　　日